【裁判字號】    97,易,1233
【裁判日期】    971111
【裁判案由】    毀損等
【裁判全文】
臺灣臺南地方法院刑事判決              97年度易字第1233號
公  訴  人  臺灣臺南地方法院檢察署檢察官
被      告  甲○○
上列被告因毀損等案件，經檢察官提起公訴（97年度調偵字第
377號），本院判決如下：
    主  文
甲○○以加害生命、身體及財產之事，恐嚇他人致生危害於安全
，處拘役貳拾日，如易科罰金，以新臺幣壹仟元折算壹日，緩刑
貳年。
被訴犯毀損罪部分公訴不受理。
    事  實
一、甲○○與王莉莉原為男女朋友關係，因其認王莉莉傳簡訊擾
    騷乃於96年19日1 時10分許，至王莉莉位於臺南市○區○○
    路296 巷12號住處欲找王莉莉理論，因按電鈴無人回應，遂
    以腳猛踹上址房屋大門，致大門凹損無法密合（毀損部分業
    據撤回告訴）。其後，王莉莉之父乙○○乃開門與甲○○理
    論，甲○○竟以加害生命及財產之事，對乙○○恐嚇稱「王
    莉莉若不出來見我，就要在你家潑灑汽油，放火燒房子」，
    使乙○○因而心生畏懼，致生危害於安全。
二、案經乙○○訴由臺南市警察局第一分局報請臺灣臺南地方法
    院檢察署檢察官偵查起訴。
    理  由
甲、有罪部分
一、訊據被告甲○○雖矢口否認有前開恐嚇犯行，辯稱：他只有
    用腳踹門，但並未恐嚇說要放火云云。惟查：被告於前開時
    地對乙○○恐嚇稱若王莉莉若不出來，就要潑灑汽油，放火
    燒房子等情，業據證人即告訴人乙○○及在上址屋內聽聞被
    告言詞之王歐美玉於偵查中結證在卷，渠等供述一致，應可
    採信。參以本案告訴人乙○○於第一時間即96年11月19日凌
    晨1 時20分即向警方提出告訴，且告訴內容包括「遭被告恐
    嚇潑汽油燒房屋」，有卷附臺南市警察局第一分局東寧派出
    所民眾言詞告訴紀錄表可稽。益徵證人乙○○前開供述應非
    臨訟杜撰。況且，被告因欲找王莉莉理論，按電鈴無人回應
    ，乃以腳猛踹上址房屋大門等情，業據被告於警詢中供明在
    卷。是以，被告因認王莉莉避不見面而對乙○○恐嚇若王莉
    莉若不出，就要潑灑汽油，放火燒房子，圖逼使王莉莉出面
    ，亦符常情。綜此，證人乙○○、王歐美玉前開供述應與事
    實相符而可採信。被告前開所辯並不足採。本案事證明確，
    被告犯行洵堪認定。
二、核被告所為，係犯刑法第305 條之恐嚇危害安全罪。爰審酌
    被告與王莉莉原為男女朋友關係，因其認王莉莉傳簡訊擾騷
    ，欲找王莉莉理論未果，而出言恐嚇告訴人乙○○。其後告
    訴人已表示願意原諒被告，及被告犯罪之手段、所受之刺激
    與犯後態度等一切情狀，量處如主文所示之刑，並諭知易科
    罰金之折算標準示懲。再查被告雖曾於82年間因違反麻醉藥
    品管理條例案件經本院判處有期徒刑6月確定，惟已於83年1
    月16日執行完畢，其5 年內未曾受有期徒刑以上刑之宣告，
    有臺灣臺南地方法院檢察署刑案資料查註紀錄表及臺灣高等
    法院被告全國前案紀錄表各1 紙在卷可按，本院認其經此科
    刑教訓後，當益知警惕，信無再犯之虞，因認其所受宣告之
    刑，以暫不執行為適當，爰併予宣告緩刑2 年，以勵來茲，
    而啟自新。
乙、無罪部分
一、公訴意旨略以被告於96年19日凌晨1 時10分許，至王莉莉父
    親乙○○位於臺南市○區○○路296 巷12號住處，以腳猛踹
    上址房屋大門，致大門凹損無法密合，足生損害於乙○○，
    因認被告此部分所為，涉有刑法第354條毀損犯行。
二、按告訴乃論之罪，告訴人於第一審辯論終結前得撤回其告訴
    ，又告訴經撤回者，應諭知不受理之判決，刑事訴訟法第
    238條第1項、第303條第3款定有明文。
三、查本件告訴人乙○○告訴被告毀損案件，起訴書認係觸刑法
    第354條之罪，依同法第357條之規定，須告訴乃論。茲據告
    訴人撤回告訴，有刑事撤回告訴狀可稽。依照首開說明，本
    件應諭知不受理之判決。
丙、據上論斷，應依刑事訴訟法第299條第1項前段、第303 條第
    3款，刑法第305條、第41條第1項前段、第74條第1款，刑法
    施行法第1條之1，判決如主文。
本件經檢察官丙○○到庭執行職務
中    華    民    國    97    年    11    月    11    日
                    刑事第三庭  法  官  鄭文祺
以上正本證明與原本無異。
如不服本判決，應於收受本判決後10日內，向本院提出上訴書狀
，並應敘述具體理由。其未敘述上訴理由者，應於上訴期間屆滿
後20日內向本院補提理由書狀（均須按他造當事人之人數附繕本
）「切勿逕送上級法院」。
                                書記官  張宜柔
中    華    民    國    97    年    11    月    11    日
附錄本案論罪科刑法條全文：
刑法第305條
（恐嚇危害安全罪）
以加害生命、身體、自由、名譽、財產之事，恐嚇他人致生危害
於安全者，處 2 年以下有期徒刑、拘役或 3 百元以下罰金。


司法院資訊處製作；財團法人民間司法改革基金會備份。
